zh-CN: 体育用品 > 户外休闲 > 打猎与射击 > 狩猎用品 > 捕猎工具: 体夹式捕猎器; 活捕笼与诱捕笼; 足踏式陷阱; 套索陷阱
el: Αθλητικά είδη > Υπαίθριες δραστηριότητες αναψυχής > Κυνήγι & σκοποβολή > Κυνήγι > Παγίδες ζώων: Παγίδες συγκράτησης σώματος; Κλουβιά και παγίδες ζωντανών ζώων; Παγίδες ποδιού; Παγίδες με βρόχο
fr: Équipements sportifs > Loisirs de plein air > Chasse et tir > Chasse > Pièges pour animaux: Pièges à prise corporelle; Pièges à cage et de capture vivante; Pièges à mâchoires; Pièges à collet
ru: Спортивные товары > Активный отдых на открытом воздухе > Охота и стрельба > Охота > Клетки-ловушки для животных: Проходные капканы; Клетки и живоловки; Капканы с захватом лапы; Силки
zh-TW: 體育用品 > 室外休閒 > 打獵和射擊 > 狩獵 > 動物誘捕器: 軀幹捕捉陷阱; 誘捕籠與活捉陷阱; 踏板捕獸夾; 套索陷阱
ko: 스포츠용품 > 야외 레크레이션 > 사냥/사격 > 사냥 > 동물용 덫: 바디 그립 트랩; 포획틀 및 생포용 트랩; 풋홀드 트랩; 올가미 트랩
da: Sportsartikler > Friluftsliv > Jagt og skydning > Jagt > Dyrefælder: Kropsfælder; Burfælder og fælder til levende fangst; Fodsnarer; Snarefælder
pt-PT: Artigos de desporto > Atividades recreativas no exterior > Caça e tiro > Caça > Armadilhas para animais: Armadilhas de aperto corporal; Armadilhas de gaiola e captura viva; Armadilhas de perna; Armadilhas de laço
sv: Sportartiklar > Utomhusaktiviteter > Jakt och skytte > Jakt > Djurfällor: Slagfällor; Burar och fällor för levandefångst; Fotfällor; Snarfällor
fi: Urheilutarvikkeet > Ulkoharrasteet > Metsästys ja ammunta > Metsästys > Eläinten loukut: Hetitappavat raudat; Häkkiloukut; Jalkaraudat; Ansajohdot ja ansoitustarvikkeet
pl: Sprzęt sportowy > Rekreacja na świeżym powietrzu > Myślistwo i strzelectwo > Łowiectwo > Pułapki na zwierzynę: Pułapki chwytające za ciało; Żywołapki i pułapki klatkowe; Pułapki szczękowe; Pułapki wnykowe
hu: Sportszerek > Szabadtéri kikapcsolódás > Vadászat és lövészet > Vadászat > Állatcsapdák: Testfogó csapdák; Élvefogó és ketreccsapdák; Lábcsapdák; Hurokcsapdák
nb: Sportsutstyr > Friluftsliv > Jakt og skyting > Jakt > Dyrefeller: Slagfeller; Bur- og levendefangstfeller; Fotsakser; Snarefeller
en: Sporting Goods > Outdoor Recreation > Hunting & Shooting > Hunting > Animal Traps: Body Grip Traps; Cage & Live Traps; Foothold Traps; Snare Traps
ja: スポーツ用品 > 屋外レクリエーション > 狩猟・射撃 > 狩猟 > 動物捕獲器・罠: ボディグリップトラップ; 捕獲器＆箱罠; フットホールドトラップ; くくり罠
es: Equipamiento deportivo > Actividades al aire libre > Caza y tiro > Caza > Trampas para animales: Trampas de compresión; Trampas de jaula y para captura en vivo; Trampas de retención; Trampas de lazo
de: Sportartikel > Outdoor-Aktivitäten > Jagen und Schießen > Jagd > Tierfallen: Körpergreiffallen; Käfig- & Lebendfallen; Fußfallen; Schlingenfallen
cs: Sportovní potřeby > Outdoorové aktivity > Lov a střelba > Lov > Zvířecí pasti: Sklapovací pasti; Živolovné klece a pasti; Nášlapné pasti; Okové pasti
nl: Sportartikelen > Buitenrecreatie > Jagen en schieten > Jagen > Dierenvallen: Lichaamsklemmen; Kooi- en levendvangvallen; Voetklemmen; Strikvallen
sk-SK: Športový tovar > Exteriérové rekreakčné športy > Poľovníctvo a streľba > Poľovníctvo > Pasce na zver: Celotelové pasce; Klietkové a živé pasce; Čeľusťové pasce; Slučkové pasce
it: Articoli sportivi > Ricreazione outdoor > Caccia e tiro a segno > Caccia > Trappole per animali: Trappole a cattura corporea; Trappole a gabbia e per cattura incruenta; Trappole a tagliola; Trappole a laccio
sl-SI: Športna oprema > Rekreacija na prostem > Lov in streljanje > Lov > Pasti za živali: Pasti za telo; Kletke in živolovke; Pasti za noge; Pasti z zanko
vi: Dụng cụ thể thao > Giải trí ngoài trời > Săn bắn > Dao đi săn > Bẫy động vật: Bẫy kẹp thân; Bẫy lồng & bẫy sống; Bẫy kẹp chân; Bẫy thòng lọng
tr: Spor Malzemeleri > Açık Hava Etkinlikleri > Avcılık ve Atıcılık > Avcılık > Hayvan Tuzakları: Gövde kapanları; Kafes ve canlı yakalama tuzakları; Ayak kapanları; Tel tuzaklar
ro-RO: Articole sportive > Recreere în aer liber > Vânătoare și tir > Vânătoare > Capcane pentru animale: Capcane cu prindere de corp; Capcane tip cușcă pentru prindere vie; Capcane cu declanșare la călcare; Capcane cu laț
hr-HR: Sportska oprema > Rekreacija na otvorenom > Lov i streljaštvo > Lov > Zamke za životinje: Zamke za hvatanje tijela; Kavezi i žive klopke; Zamke za noge; Zamke
lt-LT: Sporto prekės > Poilsis lauke > Medžioklė ir šaudymas > Medžioklė > Spąstai gyvūnams: Kūną sugriebiančios gaudyklės gyvūnams; Narvinės ir gyvagaudės gaudyklės; Kojinės gaudyklės gyvūnams; Kilpinės gaudyklės gyvūnams
bg-BG: Спортни стоки > Спортни занимания на открито > Лов и стрелба > Лов > Капани за животни: Капани за хващане на тялото; Клетки и живи капани; Капани за захващане на крак; Капани с примки
pt-BR: Artigos esportivos > Atividades ao ar livre > Caça e tiro > Caça > Armadilhas para animais: Armadilhas de captura corporal; Armadilhas de gaiola e captura viva; Armadilhas de contenção de patas; Armadilhas de laço
th: อุปกรณ์กีฬา > สันทนาการกลางแจ้ง > การล่าสัตว์และยิงปืน > มีดพราน > กับดักสัตว์: กับดักรัดลำตัว; กรงและกับดักจับเป็น; กับดักเท้า; บ่วงแร้ว